【裁判字號】    92,交聲,1195
【裁判日期】    921128
【裁判案由】    違反道路交通管理處罰條例聲明異議
【裁判全文】
臺灣臺北地方法院交通事件裁定                   九十二年度交聲字第一一九五號
    原處分機關  臺北市交通事件裁決所
    異  議  人  甲○○
    即受處分人
右異議人因違反道路交通管理處罰條例案件，對於臺北市交通事件裁決所於九十二年
九月十九日所為之處分（原處分案號：北市裁三字第裁二二─Ｄ00000000號
），聲明異議，本院裁定如左：
        主  文
異議駁回。
        理  由
一、原處分機關係以：異議人即受處分人甲○○於民國九十二年五月二十日十三時二
    分許駕駛車號ＨＤ－三五一五號自用小客車行經桃園縣龜山鄉○○路○段四二二
    巷岔路口，行經有燈光號誌管制之交岔路口闖紅燈，經桃園縣政府警察局交通隊
    逕行舉發，爰依違反道路交通管理處罰條例第五十三條之規定，處罰鍰新臺幣二
    千七百元整，並依同條例第六十三條第一項第三款規定，記違規點數三點。異議
    意旨略以：異議人自舉發相片中，察覺不出有闖紅燈之實，二張相片車輛四輪皆
    已超越停止線，在燈號轉變之前車輛已通過停止線，自應繼續行駛，故異議人並
    無闖紅燈之行為，為此不服原處分，爰提出異議，請求撤銷云云。
二、按汽車駕駛人，行經有燈光號誌管制之交岔路口闖紅燈者，處新臺幣（下同）一
    千八百元以上五千四百元以下罰鍰，道路交通管理處罰條例第五十三條定有明文
    。又汽車駕駛人駕駛汽車違反道路交通管理處罰條例第五十三條規定者，除應依
    該條所規定之罰鍰處罰外，並予記違規點數三點，道路交通管理處罰條例第六十
    三條第一項第三款亦定有明文。
三、經查：異議人甲○○於九十二年五月二十日十三時二分許駕駛車牌號碼ＨＤ－三
    五一五號自用小客車，行經桃園縣龜山鄉○○路○段四二二巷設有行車管制號誌
    之交岔路口闖紅燈，經桃園縣政府警察局交通隊拍照舉發之事實，有桃園縣政府
    警察局桃警交相字第Ｄ00000000號舉發違反道路交通管理事件通知單一
    紙及舉發照片二張在卷可憑。由上開二張舉發照片之靜態顯示，第一張照片異議
    人駕駛之小客車，於紅燈亮時，前四輪甫通過停止線，第二張照片已行駛至斑馬
    線之前。再查，桃園縣警察局所設闖紅燈自動照相設備，係於紅燈後車輛超越停
    止線啟動感應線圈始拍照，且依本案採證照片顯示該車係於紅燈亮啟後（零點）
    八五秒時超過停止線，有桃園縣政府警察局九十二年八月十九日桃警交字第○九
    二○○一○八六一號函一份在卷可稽。是異議人應係於紅燈亮起後，經過零點八
    五秒，前輪壓過停止線，啟動感應線圈，異議人往前繼續行駛，經拍照，致異議
    人之小客車為警拍第一張照片時，前四輪甫通過停止線，異議人仍往前繼續行駛
    ；為警拍第二張照片時，異議人之小客車已行駛至斑馬線之前，是異議人於行經
    上開交岔路口闖紅燈之違規事實，事證明確，應堪認定。至異議人辯稱舉發之二
    張相片車輛四輪皆已超越停止線，顯示在燈號轉變之前車輛已通過停止線，自應
    繼續行駛，異議人並無闖紅燈之行為云云。惟查，倘如異議人所辯其於紅燈亮起
    之前即已通過停止線，則自動照片設備將因停止線未經壓過而啟動，亦不致對異
    議人之小客車為拍照，顯見異議人所辯，與事實不符，其徒憑己意曲解上開舉發
    照片，難以採信。縱上，原處分機關依道路交通管理處罰條例第五十三條之規定
    ，裁處異議人罰鍰新臺幣二千七百元，並依同條例第六十三條第一項第三款之規
    定記違規點數三點，並無不當，本件異議為無理由，應予駁回。
據上論斷，應依道路交通案件處理辦法第十九條，裁定如主文。
中      華      民      國    九十二    年     十一     月    二十八    日
                                    臺灣臺北地方法院交通法庭
                                        法  官  楊  晉  佳
右正本證明與原本無異。
如不服本裁定，應於送達後五日內，向本院提出抗告狀。
                                        書記官  陳  惠  娟
中      華      民      國      九十二  年     十二     月      三      日


司法院資訊處製作；財團法人民間司法改革基金會備份。
